【裁判字號】    95,易,3223
【裁判日期】    951128
【裁判案由】    毒品危害防制條例
【裁判全文】
台灣台中地方法院刑事判決              95年度易字第3223號
公  訴  人  臺灣臺中地方法院檢察署檢察官
被      告  甲○○
                    國民
上列被告因毒品危害防制條例案件，經檢察官提起公訴（95年度
毒偵字第3613號、95年度毒偵字第4783號），經本院合議庭裁定
，由受命法官依法獨任進行簡式審判程序判決如下：
    主  文
甲○○施用第二級毒品，處有期徒刑月，如易科罰金，以新臺
幣壹仟元折算壹日。
    事  實
一、甲○○素行極為不佳，前曾犯賭博、違反麻醉藥品管理條例
    、違反毒品危害防制條例等罪（因接續執行，致均未構成累
    犯，起訴書誤為構成累犯），甲○○於民國（下同）八十八
    年間因施用第一、二級毒品案件，經臺灣基隆地方法院判處
    有期徒刑七月、四月確定，定應執行刑十月，於八十九年間
    又因施用第一、二級毒品案件，經臺灣板橋地方法院判處有
    期徒刑八月、七月確定，並定應執行刑一年一月，於九十一
    年間復因施用第一、二級毒品，經臺灣高等法院判處有期徒
    刑二年、一年確定，定應執行刑二年十月，於九十一年二月
    二十三日入獄執行後，於九十五年六月十四日因縮短刑期假
    釋出獄付保護管束，於九十六年七月五日縮刑期滿。其另因
    施用毒品案件，經裁定令入戒治處所施以強制戒治，於九十
    二年三月四日停止其處分出監，於九十二年五月二十三日期
    滿執行完畢。詎其猶不知悔改，甲○○復基於施用第第二級
    毒品安非他命之犯意，於九十五年七月二十二日晚上二十一
    時許，在台北縣三重市○○路二六五號哲佑水電材料行之宿
    舍裡面，以將第二級毒品安非他命放置於鋁箔紙上，其下以
    火燒烤，吸食其產生之煙霧方式施用第二級毒品安非他命一
    次。嗣先於九十五年七月二十四日九時三十分經臺灣臺中地
    方法院檢察署觀護人採取尿液，復於同日十時二十五分經臺
    中市警察局第二分局警員採取尿液，送驗而查悉。
二、案經臺灣臺中地方法院檢察署檢察官自動簽分偵辦、並經臺
    中市警察局第二分局報請臺灣臺中地方法院檢察署檢察官偵
    查起訴。
    理  由
一、按除被告所犯為死刑、無期徒刑、最輕本刑為三年以上有期
    徒刑之罪或高等法院管轄第一審案件者外，於前條第一項程
    序進行中，被告先就被訴事實為有罪之陳述時，審判長得告
    知被告簡式審判程序之旨，並聽取當事人、代理人、辯護人
    及輔佐人之意見後，裁定進行簡式審判程序，刑事訴訟法第
    二百七十三條之一第一項定有明文。本件被告所犯係死刑、
    無期徒刑、最輕本刑為三年以上有期徒刑以外之罪，其於準
    備程序中就被訴事實為有罪之陳述，且經審判長告知被告簡
    式審判程序之旨，並聽取公訴人及被告之意見後，本院合議
    庭認為適宜而裁定由受命法官獨任進行簡式審判程序，合先
    敘明。
二、上揭事實，業據被告甲○○於本院審理時，坦承不諱，而被
    告為警查獲，經警採其尿液送請私立中山醫學大學附設醫院
    藥物濫用檢測中心檢驗結果，檢出甲基安非他命呈陽性反應
    ，此有該檢測中心九十五年八月四日第六○一八○○號尿液
    篩檢檢驗報告一份在卷可憑，另被告為警查獲，經採其尿液
    囑託詮昕科技股份有限公司鑑定結果，亦呈甲基安非他命陽
    性反應，此有該公司九十五年八月三日第00000000
    號濫用藥物尿液檢驗報告一份附卷可稽，此外，復有法務部
    全國施用毒品案件紀錄表、前揭臺灣台中地方法院檢察署被
    告之刑案資料查註紀錄表、臺灣高等法院被告全國前案紀錄
    表各一紙附卷可稽，足認被告自白，核與事實相符，堪予採
    信，事證至臻明確，被告甲○○違反毒品危害防制條例犯行
    洵堪認定。
三、按安非他命係毒品危害防制條例第二條第二項第二款所定之
    第二級毒品，不得非法施用，是核被告甲○○所為，係犯毒
    品危害防制條例第十條第二項之施用第二級毒品罪。被告施
    用第二級毒品前後持有第二級毒品之低度行為，應為其施用
    第二級毒品之高度行為所吸收，不另論罪。爰審酌被告甲○
    ○犯罪之動機、目的、手段、品行不佳，詳如前述，此有台
    灣台中地方法院檢察署刑案資料查註紀錄表一份在卷可按，
    被告曾有施用毒品不良素行，經執行完畢後，仍不知警惕，
    再次施用毒品，經檢察官依初次勒戒、觀察後無繼續施用傾
    向為不起訴處分確定後，仍不知悔改警惕，猶繼續施用毒品
    不輟，情節非輕，有失政府制定毒品危害防制條例之立法美
    意，本不宜寬貸，惟此乃自戕且容易成癮之行為，從另一角
    度觀察，應視同病人看待，及犯後已坦承犯行，態度良好等
    一切情狀，量處如主文所示之刑，並諭知易科罰金之折算標
    準，以資懲儆。
據上論斷，應依刑事訴訟法第二百九十九條第一項前段、第二百
七十三條之一第一項，毒品危害防制條例第十條第二項，刑法第
十一條前段、第四十一條第一項前段，判決如主文。
中    華    民    國    95    年    11    月    28    日
                  刑事第八庭    法  官  洪俊誠
以上正本證明與原本無異。
如不服本判決，應於判決送達後十日內向本院提出上訴狀，上訴
於臺灣高等法院臺中分院(須附繕本)。
                                書記官  蕭榮峰
中    華    民    國    95    年    11    月    28    日
附錄論罪科刑實體法條文：
毒品危害防制條例第十條：
施用第一級毒品者，處六月以上五年以下有期徒刑。
施用第二級毒品者，處三年以下有期徒刑。


司法院資訊處製作；財團法人民間司法改革基金會備份。
